【裁判字號】    97,訴,878
【裁判日期】    971015
【裁判案由】    違反槍砲彈藥刀械管制條例等
【裁判全文】
臺灣臺南地方法院刑事判決               97年度訴字第878號
公  訴  人  臺灣臺南地方法院檢察署檢察官
被      告  戊○○
                      3號
指定辯護人  本院公設辯護人乙○○
上列被告因違反槍砲彈藥刀械管制條例等案件，經檢察官提起公
訴（97年度偵字第5211號），本院判決如下：
       主  文
戊○○未經許可，寄藏具有殺傷力之仿ＢＥＲＥＴＴＡ廠九二Ｆ
Ｓ型半自動手槍（換裝土造金屬槍管而成之改造手槍壹支，含彈
匣壹個，槍枝管制編號：0000000000號），累犯，處
有期徒刑參年肆月，併科罰金新臺幣伍萬元，罰金如易服勞役，
以新臺幣壹仟元折算壹日。扣案之具有殺傷力之仿ＢＥＲＥＴＴ
Ａ廠九二ＦＳ型半自動手槍（換裝土造金屬槍管而成之改造手槍
壹支，含彈匣壹個，槍枝管制編號：0000000000號）
沒收。又以加害生命、身體之事，恐嚇他人致生危害，累犯，處
有期徒刑陸月。應執行有期徒刑參年捌月，併科罰金新臺幣伍萬
元，罰金如易服勞役，以新臺幣壹仟元折算壹日。扣案之具有殺
傷力之仿ＢＥＲＥＴＴＡ廠九二ＦＳ型半自動手槍（換裝土造金
屬槍管而成之改造手槍壹支，含彈匣壹個，槍枝管制編號：00
00000000號）沒收。
    事  實
一、戊○○前因賭博案件，經本院以九十五年度簡字第一五五五
    號判決判處有期徒刑三月，於民國（下同）九十五年六月十
    六日確定，甫於九十六年三月一日縮短刑期執行完畢。詎戊○○仍不知悔改，明知具有殺傷力之改造手槍係槍砲彈藥刀
    械管制條例所列管之違禁物，非經中央主管機關之許可，不
    得寄藏或持有。詎戊○○竟未經許可，於九十五年間某日，
    在臺南縣歸仁鄉友人之住處內，接受綽號「銘哥」友人之委
    託，代為保管具有殺傷力之仿ＢＥＲＥＴＴＡ廠九二ＦＳ型
    半自動手槍（換裝土造金屬槍管而成之改造手槍一支，含彈
    匣一個，槍枝管制編號：0000000000號），而寄
    藏前開改造手槍，受寄至九十七年三月十七日二時許，戊○○因感情糾紛，與女友戴佩琳發生口角爭執後，戴佩琳返回
    其伯母丙○○及堂妹丁○○共同位於臺南市○區○○街二段
    七十九巷十三號之住處暫住，惟戊○○因心有不甘，竟基於
    恐嚇之犯意，於九十七年三月十七日四時三十分許，持前開
    改造手槍前往丙○○與丁○○上址住處內欲找尋戴佩琳，並
    以加害生命、身體之事，同時對在場之丁○○及丙○○恫稱
    ：「叫戴佩琳出來，不然就開槍！」等語，惟因丙○○、丁○○均不願透露戴佩琳之行蹤，戊○○並在上址門口前對地
    擊發一槍洩憤後，始離去現場，因此致丁○○、丙○○心生
    畏懼。
二、案經臺南市警察局第一分局報請臺灣臺南地方法院檢察署檢
    察官偵查起訴。
    理  由
壹、程序部分：
一、按現行刑事訴訟法為保障被告之反對詰問權，排除具有虛偽
    危險性之傳聞證據，以求實體真實之發見，於該法第一百五
    十九條第一項明定被告以外之人於審判外之言詞或書面陳述
    ，除法律有規定者外，不得作為證據。而刑事訴訟法第一百
    五十九條之一至一百五十九條之四有傳聞法則之例外規定，
    且被告以外之人於審判外之陳述，雖不符前四條之規定，而
    經當事人於審判程序同意作為證據，法院審酌該言詞陳述或
    書面陳述作成時之情況，認為適當者，亦得為證據；當事人
    、代理人或辯護人於法院調查證據時，知有第一五九條第一
    項不得為證據之情形，而未於言詞辯論終結前聲明異議者，
    視為有前項之同意，刑事訴訟法第一百五十九條之五定有明
    文。本件辯護人、被告同意被告以外之人即證人丁○○、丙○○於審判外之陳述，經本院審酌後，認為並無不適當之情
    形，應認均有證據能力。
二、卷附內政部警政署刑事警察局九十七年四月二十八日刑鑑字
    第○九七○○四五八一二號槍彈鑑定書（偵查卷第二六頁至
    第二八頁），屬被告以外之人於審判外之書面陳述，惟本院
    審酌內政部警政署刑事警察局為我國槍砲彈藥之主要鑑驗機
    關，人員均受專業訓練，並已將鑑驗方法及程序載明其上，
    其針對特定個案為不實鑑驗之可能性極低，認該鑑定書適合
    作為本案證據，依上開說明，應有證據能力。
貳、實體部分：
一、上揭事實，業據被告於本院審理時坦承不諱，並有證人載佳
    惠、丙○○於警詢及偵查中證述屬實，足認被告確有於於九
    十七年三月十七日四時三十分許，持扣案之改造手槍前往丙○○與丁○○上址住處內欲找尋戴佩琳，並對在場之丁○○
    及丙○○恫稱：「叫戴佩琳出來，不然就開槍！」等語，惟
    因丙○○、丁○○均不願透露戴佩琳之行蹤，戊○○並在上
    址門口前對地擊發一槍洩憤乙情，而此等行為，足以加害人
    之生命、身體，而致生危害於安全，益徵被告主觀上確有恐
    嚇危害安全之故意甚明。此外，並有仿ＢＥＲＥＴＴＡ廠九
    二ＦＳ型半自動手槍（換裝土造金屬槍管而成之改造手槍壹
    支，含彈匣壹個，槍枝管制編號：0000000000號
    ）扣案可茲佐證。而上開改造手槍，經送內政部警政署刑事
    警察局以性能檢驗法及檢視法鑑驗結果，均具有殺傷力無訛
    ，有內政部警政署刑事警察局九十七年四月二十八日刑鑑字
    第○九七○○四五八一二號槍彈鑑定書（偵查卷第二六頁至
    第二八頁）在卷可參，故被告寄藏上開具有殺傷力之手槍之
    客觀犯行，洵足認定。按具有殺傷力之手槍，係槍砲彈藥刀
    械管制條例所列管之違禁物，非經中央主管機關內政部之許
    可，不得無故寄藏，矧被告仍自九十五年間起即受寄上開手
    槍至本案查獲時之九十七年三月十七日止，益見被告對於寄
    藏具殺傷力之手槍之行為，主觀上確有故意之存在甚明。被
    告前固辯稱其係因酒後始會持槍鬧事，然而，被告縱使飲酒
    ，其對於恫嚇之內容、恫嚇之對象，應甚為清楚，亦知應如
    何開槍，顯見其主觀上確有恐嚇之犯意，殆無疑義。況且，
    被告前開所辯飲酒鬧事乙節，綜觀本案卷證資料，並無任何
    證據證明其主觀上已失去意識而為，準此諸情相互勾稽，被
    告之自白經核與證人互核相符而屬可信，本案事證明確，被
    告之犯行，洵堪認定。
二、按未經許可，寄藏可發射子彈具有殺傷力之改造手槍、子彈
    ，其寄藏之繼續，為行為之繼續，亦即一經寄藏該槍枝、子
    彈，罪即成立，但其完結須繼續至寄藏行為終了時為止（最
    高法院七十四年度臺上字第三四○○號、八十八年度臺上字
    第四六○八號判決意旨參照）。被告雖自九十五年間某日起
    ，即寄藏上開可發射子彈具有殺傷力之改造手槍，惟被告受
    寄上開改造手槍之行為，既持續至九十七年三月十七日經警
    查獲止，自應適用新法即九十四年一月二十六日修正公布之
    槍砲彈藥刀械管制條例第八條第四項及刑法之相關規定，而
    無比較新舊法之餘地，合先敘明。
三、核被告所為，係犯槍砲彈藥刀械管制條例第八條第四項之未
    經許可，寄藏可發射子彈具有殺傷力之改造手槍罪及刑法第
    三百零五條之恐嚇危害安全罪。又槍砲彈藥刀械管制條例第
    八條第四項，係將「持有」與「寄藏」為分別之處罰規定，
    則單純之「持有」，固不包括「寄藏」，但「寄藏」之受人
    委託代為保管，其保管之本身所為之「持有」，既係「寄藏
    」之當然結果，不另論罪。又被告未經許可，以一個恐嚇安
    全之行為，同時、同地使丁○○及丙○○心生畏懼，係以一
    行為同時觸犯恐嚇危害安全罪，為想像競合犯，依刑法第五
    十五條前段規定，從一重罪處斷。上開二罪，犯意各別，行
    為互殊，應予分論併罰。查被告前因賭博案件，經本院以九
    十五年度簡字第一五五五號判決判處有期徒刑三月，於九十
    五年六月十六日確定，甫於九十六年三月一日縮短刑期執行
    完畢等情，有臺灣高等法院被告前案紀錄表附卷可稽，被告
    前受有期徒刑執行完畢，五年以內再故意犯本件有期徒刑以
    上之罪，為累犯，爰依刑法第四十七條第一項規定加重其刑
    。爰審酌被告前有多次刑事前案紀錄，堪認其品行不佳，並
    斟酌其寄藏可發射子彈具有殺傷之改造手槍，時間頗長，嚴
    重危害社會秩序及安全，及被告犯後已坦承犯行，頗具悔意
    等一切情狀，分別量處如主文所示之刑，併就所處罰金刑部
    分，諭知易服勞役之折算標準，及定其應執行之刑，以資懲
    儆。扣案之仿ＢＥＲＥＴＴＡ廠九二ＦＳ型半自動手槍（換
    裝土造金屬槍管而成之改造手槍壹支，含彈匣壹個，槍枝管
    制編號：0000000000號）係屬違禁物，爰依刑法
    第三十八條第一項第一款之規定宣告沒收。至於扣案之彈頭
    一個，非制式金屬彈頭，業據內政部警政署刑事警察局九十
    七年四月二十八日刑鑑字第○九七○○四五八一二號槍彈鑑
    定書（偵查卷第二六頁至第二八頁）認定無訛，既非制式金
    屬彈頭，爰不另行宣告沒收，附此敘明。
據上論斷，應依刑事訴訟法第二百九十九條第一項前段，槍砲彈
藥刀械管制條例第八條第四項，刑法第十一條前段、第三百零五
條、第五十五條前段、第四十七條第一項、第四十二條第三項、
第五十一條第五款、第三十八條第一項第一款，判決如主文。
本案經檢察官甲○○到庭執行職務。
中    華    民    國    97    年    10    月    15    日
                刑事第十三庭    審判長法  官  張銘晃
                                      法  官  徐文瑞
                                      法  官  黃翰義
以上正本證明與原本無異。
如不服本判決應於收受本判決後10日內向本院提出上訴書狀，並
應敘述具體理由。如未敘述上訴理由者，應於上訴期間屆滿後20
日內向本院補提理由書狀（均須按他造當事人之人數附繕本）「
切勿逕送上級法院」。
                                      書記官  謝文心
中    華    民    國    97    年    10    月    17    日
附錄本件論罪科刑法條全文：
槍砲彈藥刀械管制條例第8條
未經許可，製造、販賣或運輸鋼筆槍、瓦斯槍、麻醉槍、獵槍、
空氣槍或第4條第1項第1款所定其他可發射金屬或子彈具有殺傷
力之各式槍砲者，處無期徒刑或5年以上有期徒刑，併科新臺幣1
千萬元以下罰金。
未經許可，轉讓、出租或出借前項所列槍枝者，處5年以上有期
徒刑，併科新臺幣1千萬元以下罰金。
意圖供自己或他人犯罪之用，而犯前二項之罪者，處無期徒刑或
7年以上有期徒刑，併科新臺幣 1 千萬元以下罰金。
未經許可，持有、寄藏或意圖販賣而陳列第 1 項所列槍枝者，處
 3年以上10年以下有期徒刑，併科新臺幣700萬元以下罰金。
第1項至第 3 項之未遂犯罰之。


司法院資訊處製作；財團法人民間司法改革基金會備份。
